Inventaris van het archief van de Arbeidsvoorziening Zuid-Holland, 1996-2001
Nationaal Archief, Den Haag
Arbeidsvoorziening Zuid-Holland [periode 1996-2001]
Arbeidsvoorziening ZH, 1996-2001
oudste stuk - jongste stuk: 1996-2001
5274
638 inventarisnummer(s); 24,38 meter
Normale geschreven, getypte en gedrukte documenten, geen bijzondere handschriften.
Nationaal Archief, Den Haag
Regionaal Bestuur voor de Arbeidsvoorziening Rijnstreek; Regionaal Bestuur voor de Arbeidsvoorziening Haaglanden; Regionaal Bestuur voor de Arbeidsvoorziening Rijnmond
De archieven van de Arbeidsvoorziening Zuid-Holland ofwel de archieven van de Regionale Besturen Arbeidsvoorziening in Rijnland, Haaglanden en Rijnmond bevatten vergaderstukken, stukken betreffende beleid en begroting, stukken betreffende samenwerking met diverse instellingen als gemeenten, arbeidsbureaus en uitzendbureaus. Verder stukken betreffende vorming van centra voor werk en inkomen (CWI's) en stukken betreffende centra vakopleiding.
Archiefvorming
Geschiedenis van de archiefvormer
De historische achtergronden en ontwikkelingen van Regionaal Besturen voor de Arbeidsvoorziening Rijnstreek, Haaglanden en Rijnmond, zijn uitgebreid beschreven in de volgende publicatie:
Arbeidsvoorzieningsbeleid. Een institutioneel onderzoek naar de actoren en handelingen op het beleidsterrein van de arbeidsvoorziening, 1940-2000. PIVOT-rapport nr. 134
.
Geschiedenis van het archiefbeheer
De verwerving van het archief
Het archief is krachtens bepalingen van de Archiefwet overgebracht.
Inhoud en structuur van het archief
Ordening van het archief
Het archief is onderverdeeld naar handeling. Per handeling zijn de beschrijvingen van de dossiers vermeld. Een handeling wordt verricht door een actor ter uitvoering van een taak, of op grond van een wettelijke bevoegdheid. Een actor is een overheidsinstelling die bevoegd is zelfstandig op te treden (bijvoorbeeld een minister) binnen het beleidsterrein. Op een beleidsterrein treden meerdere actoren handelend op.
Aanwijzingen voor de gebruiker
Openbaarheidsbeperkingen
Volledig openbaar.
Materiële beperkingen
Het archief kent geen beperkingen voor het raadplegen van stukken als gevolg van slechte materiële staat.
Andere toegang
Het archief was aanvankelijk beschreven in de Institutionele Toegang: 5.134.5274 - Inventaris van het archief van de Arbeidsvoorziening, 1991-1995 & 1996-2001.
Aanvraaginstructie
Openbare archiefstukken kunnen online worden aangevraagd en gereserveerd. U kunt dit ook via de terminals in de studiezaal van het Nationaal Archief doen. Om te kunnen reserveren dient u de volgende stappen te volgen:
Creëer een account of log in.
Selecteer in de archiefinventaris een archiefstuk.
Klik op ‘Reserveer’ en kies een tijdstip van inzage.
Verwant materiaal
Beschikbaarheid van kopieën
Inventarisnummers van dit archief zijn niet in kopievorm beschikbaar
Verwante archieven
3.13.5273: Inventaris van het archief van de Arbeidsvoorziening Zuid-Holland, 1991-1995
2.17.5281: Inventaris van het archief van Centraal Bestuur van de Arbeidsvoorziening, 1991-1995 & 1996-2001
2.25.5282: Archief van het Centraal Bestuur van de Arbeidsvoorziening [periode 1996-2001], 1996-2001.
Beschrijving van de series en archiefbestanddelen
- HANDELINGEN VAN HET REGIONAAL BESTUUR VOOR DE ARBEIDSVOORZIENING RIJNSTREEK
  - Het voorbereiden van, deelnemen aan en rapporteren over vergaderingen van overleg - en bestuursorganen omtrent arbeidsvoorzienings-aangelegenheden waarvan het voorzitterschap en/of secretariaat bij de organisatie berust. 1991-2001, 0
    Actor: REGIONAAL BESTUUR VOOR DE ARBEIDSVOORZIENING (RBA)
    - Regionaal Bestuur voor de Arbeidsvoorziening Rijnstreek
      - Vergaderverslagen en vergaderstukken van het bestuur, 1996-2000; div.nrs.
        - 18-1, 8-2, 28-3, 9-5-1996, 6107
        - 24-4, 5-9, 25-10-1996, 5-9-1997, 18-9-1998, 30-3-1999, 6174
        - 13-6, 11-7, 12-9, 10-10-1996, 6069
        - 12-12-1996, 6070
        - 9-1, 27-2-1997, 6071
        - 10-4, 10-6, 8-7, 12-7, 11-9-1997, 6035
        - 25-9, 13-11-1997, 6127
        - 15-1, 28-1, 25-2, 12-3-1998, 6128
        - 10-2, 26-3, 22-10-1998, 6153
        - 25-3, 9-4, 11-6-1998, 6171
        - 10-7, 10-9-1998, 6170
        - 12-11-1998, 14-1-1999, 6164
        - 11-2-1999, 6169
        - 11-3-1999, 6110
        - 8-4, 10-6, 8-7, 9-9-1999, 6003
        - 11-11-1999, 6007
        - 10-2, 11-5-2000, 6006
        - 14-9, 14-12-2000, 6002
      - Vergaderverslagen en vergaderstukken van de Directieraad, 1996-1999; div.nrs.
        - 15-1-1996, 6008
        - 21-3, 18-4, 22-4, 14-5, 11-6, 27-6-1996, 6014
        - 15-8, 3-9, 5-9, 19-9-1996, 6013
        - 3-10, 17-10, 7-11, 14-11, 28-11, 12-12-1996, 6059
        - 9-1-1997, 6056
        - 23-1, 6-2, 20-2-1997, 6045
        - 6-3, 20-3-1997, 6040
        - 3-4, 17-4-1997, 6028
        - 5-6, 19-6, 3-7-1997, 6020
        - 21-8, 4-9, 18-9-1997, 6043
        - 2-10, 16-10-1997, 6042
        - 6-11, 20-11-1997, 6076
        - 4-12, 18-12-1997, 6075
        - 26-1-1998, 6072
        - 19-2, 5-3-1998, 6074
        - 19-3, 16-4, 19-5-1998, 6073
        - 18-6, 20-8, 17-9-1998, 6086
        - 15-10, 19-11, 2-12, 17-12-1998, 6084
        - 14-1, 21-1, 4-2, 18-2-1999, 6041
        - 18-3, 15-4-1999, 6039
        - 6-5, 19-8, 16-9-1999, 6004
        - 17-6, 15-7-1999, 6058
        - Vergaderverslagen en vergaderstukken van het Managementoverleg, 1997, 6011
      - Vergaderverslagen en vergaderstukken van het Managementteam, 1996-1999; 6005, 6026
        - 1996, 6026
        - 9-11, 24-11, 8-12, 22-12-1999, 6005
      - Vergaderstukken van het Intergemeentelijk Samenwerkingsorgaan Midden-Holland, 2000; 6141-6142
        - 2000, januari - december, deel 1, 6141
        - 2000, januari - december, deel 2, 6142
      - Vergaderverslagen en vergaderstukken van de Bestuurscommissie van het ScholingsInstituut, 1996-1997; 6160-6161
        - 18-1, 14-3, 11-7, 12-9, 12-12-1996, 6161
        - 27-2, 10-4, 12-6-1997, 6160
      - Vergaderverslagen en vergaderstukken van de Stuurgroep Samenwerking Werk en Inkomen (SWI), 2000; div.nrs.
        - 29-4, 23-9, 28-10, 2-12-1999, 6-1, 17-2, 20-4, 11-5, 28-9-2000, 6152
        - 21-6, 6-9, 25-10, 4-11, 15-11, 18-11, 13-12-1999, 24-1, 21-2, 10-3, 17-4, 22-6, 29-6, 20-9-2000, 6177
        - Vergaderstukken van de Samenwerking Werk en Inkomen (SWI) Intakegroep 2000, 6143
  - Het vaststellen van het R(M)BP en de regionale begroting, ingevolge art. 47, eerste lid AVW (Stb. 1990, 402). 1991-1996, 119
    - Regionaal Bestuur voor de Arbeidsvoorziening Rijnstreek
      - Beleidsplan, 1996; 6055
  - Het vaststellen van het jaarverslag van het RBA, ingevolge art. 57, eerste lid, AVW (Stb. 1990, 402). 1991-1996, 121
    - Regionaal Bestuur voor de Arbeidsvoorziening Rijnstreek
      - Jaarverslagen over 1996-1997, 1997-1998; 360, 6051-6052
        - 1996 1997, 6051
        - Sociaal jaarverslag 1996, 1997, 6052
        - Sociaal jaarverslag 1997 1998, 360
      - Financiële jaarverslagen over 1997-1999, met accountantsverklaringen, 1998-2000, 1214-1216
        - 1997 1998, 1214
        - 1998 1999, 1215
        - 1999 2000, 1216
      - Stukken (financieel) betreffende de jaarafsluiting, 1998-1999; 6112-6115, 6132
        - 1998, 6132
        - 1998 - 1999, deel 1 met accountantsverklaring, 6112
        - 1998 - 1999, deel 2, 6113
        - 1998 - 1999, deel 3, 6114
        - 1998 - 1999, deel 4, 6115
      - Stukken (financieel) betreffende de jaarrekening, 1996-2000; div.nrs.
        - 1996, met accountantsverklaring, 6140
        - 1997, met accountantsverklaring, 6129
        - 1998, deel 1, stukken gebruikt voor het opstellen van het jaarverslag, 6067
        - 1998, deel 2, financieel jaarverslag, 6068
        - 1998, deel 1, 6019
        - 1998, deel 2, 6017
        - 1998, deel 3, 6016
        - 1999, financieel, 6077
        - 1999, grootboekrekeningen, 6100
        - 1999, met accountantscontrole, 6172
        - 1999, deel 1, 6097
        - 1999, deel 2, financieel jaarverslag, 6098
        - 1999, deel 3, 6099
        - 2000, 6060
        - 2000, deel 1, stukken gebruikt voor het opstellen van het jaarverslag, 6104
        - 2000, deel 2, stukken gebruikt voor het opstellen van het jaarverslag, 6105
        - 2000, deel 1, 6118
        - 2000, deel 2, 6119
        - 2000, deel 3, 6120
        - 2000, deel 4, 6121
        - 2000, deel 5, 6122
        - 2000, deel 6, 6123
        - 2000, deel 7, financieel jaarverslag, 6124
        - 2000, deel 8, 6125
    - Kliq
      - Financiëel jaarverslag 2000, 2001; 1218
    - Centra Vakopleiding
      - Stukken betreffende de jaarrekening, 1999; 6029
  - Het afsluiten van samenwerkingsovereenkomsten en convenanten. 1991-2001, 186
    - Regionaal Bestuur voor de Arbeidsvoorziening Rijnstreek
      - Samenwerkingsovereenkomsten tussen de gemeenten in het werkgebied en het RBA Rijnstreek, 1996; 6154
      - Samenwerkingsovereenkomsten tussen derden en het RBA Rijnstreek, 1996-2000; div.nrs.
        - 1996, 6093
        - 1997, 6144
        - 1999 - 2000, 6037
        - Samenwerkingsovereenkomsten tussen diverse bedrijven/instanties en het RBA Rijnstreek, 1996, 6165
        - Stukken betreffende de samenwerking tussen Duin-en Bollenstreek en Intergemeentelijk Samenwerkingsorgaan Midden-Holland en het RBA Rijnstreek 1996, 6094
        - Samenwerkingsovereenkomsten tussen het Arbeidsbureau Alphen aan den Rijn en de gemeenten Jacobswoude, Liemeer, Nieuwkoop, Rijnwoude, Ter Aar en het RBA Rijnstreek 1996, 6167
        - Samenwerkingsovereenkomsten tussen Hout- en Vakbond CNV, GUO districtskantoor Gouda, Stichting FNV Instroomprojecten, Facilitair Bedrijf Arbeidsvoorziening, Arte Consult BV en het RBA Rijnstreek 1996-1997, 6021
        - Stukken betreffende de samenwerking tussen het Projectteam Arbeidsmarkt Consultants (PAC) en het RBA Rijnstreek 1997, 6145
        - Samenwerkingsovereenkomst Wisselwerk tussen de Stichting ArbeidsmarktProjecten en het RBA Rijnstreek 1997, 6023
        - Samenwerkingsovereenkomst tussen het Arbeidsbureau Alphen aan den Rijn, Start Uitzendbureau en het RBA Rijnstreek 1997, 6064
        - Samenwerkingsovereenkomsten tussen Samenwerking Werk en Inkomen (SWI) Leidse regio en derden: Cadans uitvoeringsinstelling BV, GAK Nederland BV, GUO NV, Sociaal Fonds Bouwnijverheid (SFB), Uitvoeringsinstelling Sociale Zekerheid Overheidspersoneel (USZO) en de gemeenten Alkemade, Leiden, Leiderdorp, Oegstgeest, Voorschoten en Zoeterwoude en het RBA Rijnstreek 1998, 6150
        - Samenwerkingsovereenkomst tussen de Stichting Opleidingsfonds Groothandel en Start Holding BV en het RBA Rijnstreek 1998, 6166
        - Samenwerkingsovereenkomsten tussen de Stichting Brug-en Instroomprojecten Rijnstreek met gemeenten in de Leidse regio en het Arbeidsbureau Leiden van het RBA Riijnstreek 2000, 6036
  - Het voorbereiden, vaststellen en evalueren van het arbeidsvoorzieningsbeleid. 1991-2001, 188
    - Regionaal Bestuur voor de Arbeidsvoorziening Rijnstreek
      - Kwartaalrapportage, eerste kwartaal, 1996; 6010
      - Halfjaarrapportage, eerste halfjaar, 1996; 6009
  - Het opstellen van de opdracht en het vaststellen van het rapport terzake van (wetenschappelijk) onderzoek betreffende het arbeidsvoorzieningenbeleid. 1991-2001, 193
    - Regionaal Bestuur voor de Arbeidsvoorziening Rijnstreek
      - Statistische informatie per kwartaal, 1998-1999; 361-363
        - 1e kwartaal 1998., 361
        - 2e kwartaal 1998., 362
        - 3e kwartaal 1999., 363
  - Het vaststellen van het R(M)BP en de regionale begroting, ingevolge art. 52, eerste lid, AVW 1996 (Stb.1996, 618). 1997-2001, 362
    - Regionaal Bestuur voor de Arbeidsvoorziening Rijnstreek
      - Beleidsplannen, 1997-1998; div.nrs.
        - 1997, concept beleidsplan, 6054
        - 1997, financiële stukken, 6182
        - 1998, 6044
      - Stukken betreffende het beleidsplan en de begroting, 1997-1999; div.nrs.
        - 1997, 6126
        - 1998, 6063
        - 1999, 6047
      - Stukken betreffende de begrotingen, 1997-2000; div.nrs.
        - 1997, 6103
        - 1998, 6066
        - 1999, definitieve aanslag, 6082
        - 1999, onder andere sectorprojecten, 6024
        - 1999, opmaak, 6062
        - 1999, productbegroting, 6046
        - 1999, begrotingsbalans Bemiddelingsbedrijf, 6048
        - 1999, toetsing begrotingsmateriaal met andere regio's, 6049
        - 2000, 6085
        - 2000, herberekening, 6131
        - 2000, deel 1, 6030
        - 2000, deel 2, 6031
        - 2000, deel 3, 6032
        - 2000, deel 4, 6033
        - 2000, deel 5, 6034
        - Minderhedenbeleid, 1997, 6137
        - Stukken betreffende de begrotingswijziging, 1998, 6080
        - Stukken (financieel) betreffende de jaarrekening, 1999, 6102
        - Actieplan van het Scholingsinstituut 2000, 6162
    - Centra Vakopleiding van het RBA Rijnstreek
      - Stukken betreffende de begroting, 1998; 6012
    - Arbeidsbureaus
      - Stukken betreffende de begroting van de Arbeidsbureaus Lisse en Katwijk, 1996; 6139
      - Stukken betreffende het bedrijfsplan van CWI Rijnstreek, Arbeidsbureau Alphen aan den Rijn, 1999; 6173
      - Bedrijfsplan van het CWI, 1999-2000; 6151, 6178
        - 1999, augustus, CWI In Oprichting in de Leidse regio, 6151
        - 2000, 6178
  - Het vaststellen van periodieke verslagen, ingevolge art. 63, eerste lid, AVW 1996 (Stb.1996, 628). 1997-2001, 364
    - Regionaal Bestuur voor de Arbeidsvoorziening Rijnstreek
      - Maandrapportages, 1999-2000; 6091, 6146
        - 1999, financieel, 6146
        - 2000, financieel, 6091
      - Kwartaalrapportages, 1996-2001; div.nrs.
        - 1996, 6117
        - 1997, deel 1, 6135
        - 1997, deel 2, 6136
        - 1998, Gedeeltelijk Arbeidsgeschikten (GAG), 6158
        - 1999, 6134
        - Beleidsnotitie betreffende het regionaal bestuurlijk handelen van het Concern Arbeidsvoorziening, 1998, 6050
        - Financieel jaarverslag met accountantsverklaring 2000-2001, 6181
      - Rapporten, 1997-2000; div.nrs.
        - 1997, januari - augustus, winst- en verliesrekening, 6065
        - 1997, 1-1 - 31-10, de beheers-en beleidskosten, 6018
        - 1997, 1-1 - 31-10, de beheers-, beleids-, personeels- en materiaalkosten, 6027
        - 1997, 10-9, scholingslocatie, 6163
        - 1997, het beheer en beleid, 6168
        - 1997, jaarcijfers, 6061
        - 1998, jaarcijfers, 6081
        - 1998 - 1999, omzetcijfers, 6079
        - 1999, jaarcijfers, 6078
        - 1999, loonbelasting, 6095
        - 1999, opleidingskosten, 6096
        - 2000, Quickscan monitoring, 6088
        - 2000, monitorgesprekken per kwartaal, 6089
        - Sociaal jaarverslag, 1997, 6053
        - Stukken (financieel) betreffende de begroting van het Bemiddelingsbedrijf, Centra Vakopleiding en het Regionaal Stafbureau, 1998, 6101
      - Diverse stukken, div.nrs.
        - Stukken betreffende de managementletter van de financiële interimcontrole, 1998, 6130
        - Stukken betreffende de beleidsplannen van de Zorgsector, 1998-1999, 6159
        - Stukken betreffende de rekening courant 1998-2000, 6083
        - Stukken (financieel) van de afdeling Financieel Beheer 2000, 6090
    - Arbeidsbureaus
      - Maandrapportages, 1997-2000; 6038, 6092
        - 1997, januari - november, 6092
        - 2000, maandrapportage productie Rijnstreek van Kliq, 6038
      - Kwartaalrapportages, 1996-1997; div.nrs.
        - 1996, Alphen aan den Rijn, Gouda, Leiden, Lisse, Katwijk en het ScholingsInstituut Rijnstreek deel 1, 6156
        - 1996, Alphen aan den Rijn, Gouda, Leiden, Lisse, Katwijk en het ScholingsInstituut Rijnstreek, deel 2, 6180
        - 1996, Leiden, Alphen aan den Rijn, Gouda, Lisse, en het ScholingsInstituut Rijnstreek, 6116
        - 1997, januari - augustus, beheer en beleid, 6108
        - 1997, januari - april, stukken (financieel) betreffende Alphen aan den Rijn, Gouda, Leiden, Lisse, Katwijk, 6109
        - 1997, de beleidsgelden/ beheerskosten van Alphen aan den Rijn, Gouda, Leiden, Lisse, Katwijk en het Stafbureau, deel 1, 6147
        - 1997, de beleidsgelden/ beheerskosten van Alphen aan den Rijn, Gouda, Leiden, Lisse, Katwijk en het Stafbureau, deel 2, 6148
        - 1997, september, de beleidsgelden/beheerskosten van Alphen aan den Rijn, Gouda, Leiden, Lisse, Katwijk, ScholingsInstituut Rijnstreek, Stafbureau en Financieel Management, 6149
  - Het afsluiten van overeenkomsten met gemeenten inzake de inkoop van diensten gericht op de inschakeling in het arbeidsproces van uitkeringsgerechtigden, ingevolge de ministeriële regeling en het KB inkoop dienstverlening Arbeidsvoorzieningsorganisatie door gemeenten (Stcrt.1995, 240 en Stb.1997, 48). 1995-2001, 382
    - Arbeidsbureaus van het RBA Rijnstreek
      - Overeenkomsten tussen de gemeente Alphen aan den Rijn en het Arbeidsbureau Alphen aan den Rijn, 1997-1998; 6022
  - Het afsluiten van overeenkomsten met de uitvoeringsinstellingen sociale verzekeringen inzake de inkoop van diensten gericht op de inschakeling in het arbeidsproces van uitkeringsgerechtigden, ingevolge art. XXXVI van de Wet tot nadere wijziging van een aantal sociale zekerheidswetten (Stb.1995, 691). 1996-2001, 383
    - Regionaal Bestuur voor de Arbeidsvoorziening Rijnstreek
      - Overeenkomsten met Uitvoeringsinstellingen Sociale Verzekeringen, 1996; 6155
  - Het voorbereiden en vaststellen van het kantoorautomatiseringsbeleid. 1991-2001, 455
    - Regionaal Bestuur voor de Arbeidsvoorziening Rijnstreek
      - Stukken betreffende het Primair en Gemeenschappelijk Informatiesystemen (PGI) naar AGORA (applicatie inzake arbeidsvoorziening), 1998; 6157
      - Stukken betreffende Financieel Registratie en Informatie Systeem (FRIS), kantoorautomatisering en AGORA, 1999; 6175
  - Het zorgdragen voor de inrichting en instandhouding van vestigingen en het uitvoeren van personeelsbeleid voor de uitvoering van de taken. 1991-2001, 456
    - Regionaal Bestuur voor de Arbeidsvoorziening Rijnstreek
      - Stukken betreffende de huisvesting van het CWI Midden-Holland, 2000; 6179
  - Het reorganiseren van de regionale besturen en het verzelfstandigen van het Centrum Vakopleiding (VSCV). 1991-2001, 458
    - Regionaal Bestuur voor de Arbeidsvoorziening Rijnstreek
      - Stukken betreffende de A 2 B (Arbeidsvoorziening Twee Bedrijven) ontvlechting, 1999; 6176
      - Stukken betreffende het opzetten van het CWI Duin-en Bollenstreek, 1999-2000; 6138
- HANDELINGEN VAN HET REGIONAAL BESTUUR VOOR DE ARBEIDSVOORZIENING HAAGLANDEN
  - Het voorbereiden van, deelnemen aan en rapporteren over vergaderingen van overleg - en bestuursorganen omtrent arbeidsvoorzienings-aangelegenheden waarvan het voorzitterschap en/of secretariaat bij de organisatie berust. 1991-2001, 0
    - Regionaal Bestuur voor de Arbeidsvoorziening Haaglanden
      - Vergaderverslagen en vergaderstukken van het bestuur, 1996-2001; div.nrs.
        - 1996, uitnodigingen, 7077
        - 1996 - 1999, besluitenlijsten, 7417
        - 1996 - 1999, 7421
        - 1996 - 1999, besluiten en opmerkingen (alfabetisch L-M), 7422
        - 1996 - 1999, besluiten en opmerkingen (alfabetisch P-S), 7424
        - 1996 - 1999, besluiten en agenda's, 7261
        - 1996 - 2000, bijlagen, 7283
        - 12-1-1996, 7286
        - 2-2-1996, 7285
        - 8-3-1996, deel 1, 7184
        - 8-3-1996, deel 2, 7182
        - 3-4-1996, 7136
        - 12-4-1996, 7203
        - 10-5-1996, 7204
        - 14-6-1996, 7248
        - 11-7-1996, 7205
        - 5-7-1996, bijlagen 1 - 4, 7135
        - 5-7-1996, bijlagen 5 - 15, 7134
        - 6-9-1996, bijlagen 1 - 4, 7220
        - 6-9-1996, bijlagen 5 - 11, 7219
        - 27-9-1996, 7092
        - 1-11-1996, bijlagen 1 - 4, 7288
        - 1-11-1996, bijlagen 5 - 13, 7289
        - 13-12-1996, 7112
        - 1997, uitnodigingen, 7069
        - 17-1-1997, 7185
        - 21-2-1997, 7260
        - 28-2-1997, bijlagen 2 - 7, 7235
        - 28-2-1997, bijlagen 8 - 13, 7234
        - 28-2-1997, uitgaande brieven, 7233
        - 4-4-1997, 7275
        - 6-6-1997, bijlagen 2, 3, 7137
        - 6-6-1997, bijlagen 4 - 10, 7138
        - 13-6, 2-7-1997, 7139
        - 5-9-1997, 7200
        - 12-9-1997, bijlagen 1 - 3, 7188
        - 12-9-1997, bijlagen 4 - 10, 7190
        - 3-10-1997, 7201
        - 7-11-1997, 7191
        - 12-12-1997, 7089
        - 1998, uitnodigingen, 7074
        - 23-1-1998, 7251
        - 6-2-1998, 7253
        - 27-2-1998, deel 1, 7252
        - 27-2-1998, deel 2, 7293
        - 1-5-1998, 7249
        - 21-5-1999, 7186
        - 6-7-1998, deel 1, bijlagen 1 - 11, 7258
        - 6-7-1998, deel 2, 7264
        - 31-8-1998, deel 1, 7207
        - 31-8-1998, deel 2, 7162
        - 11-9-1998, 7250
        - 2-10-1998, 7217
        - 6-11-1998, 7218
        - 4-12-1998, 7265
        - 1999, uitnodigingen, 7168
        - 15-1-1999, 7011
        - 26-2-1999, 7010
        - 19-3-1999, 7001
        - 16-4-1999, 7266
        - 18-6-1999, 7294
        - 20-8-1999, 7187
        - 20-8-1999, notitie uit vergadering, 7047
        - 10-9-1999, 7192
        - 12-11-1999, 7287
        - 17-12-1999, 7221
        - 10-1-2000, 7028
        - 25-2-2000, 7070
        - 28-4-2000, 7022
        - 7-7-2000, 7146
        - 8-9-2000, 7018
        - 25-10-2000, 7019
        - 24-11-2000, 7009
        - 24-11-2000, uitnodigingen, 7066
        - 21-12-2000, 7054
        - 16-2-2001, 7143
        - 23-2, 22-3-2001, 7147
      - Vergaderstukken van de Regionale Directieraad, 1996-2000; div.nrs.
        - 1996, uitnodigingen, 7076
        - 1-1, 28-2-1996, 7211
        - 1-3 - 8-5-1996, vastgestelde besluitenlijsten, 7226
        - 1-5 - 31-10-1996, 7108
        - 10-10 - 19-12-1996, 7176
        - 1997, uitnodigingen, 7113
        - 1997, besluitenlijsten, 7118
        - 7-2, 1-2 -28-2-1997, 7181
        - 20-3 - 17-4-1997, 7180
        - 18-12-1997, 8-1, 15-1, 22-1, 29-1, 5-2-1998, 7272
        - 1998, uitnodigingen, 7079
        - 1-2 - 30-4-1998, 7284
        - 7-5 - 17-9-1998, 7423
        - 24-9, 1-10, 6-10, 15-10, 22-10-1998, 7078
        - 5-11, 12-11, 19-11, 26-11-1998, 7080
        - 3-12, 10-12, 17-12, 24-12-1998, 7086
        - 1999, uitnodigingen, 7165
        - 7-1, 14-1, 21-1, 28-1, 4-2, 11-2-1999, 7277
        - 18-2, 25-2, 4-3, 11-3, 18-3, 25-3, 1-4, 8-4-1999, 7280
        - 15-4, 22-4, 29-4, 3-5, 6-5, 12-5, 20-5, 27-5, 3-6-1999, 7276
        - 10-6, 17-6, 24-6, 1-7, 8-7, 15-7, 22-7, 29-7-1999, 7239
        - 12-8, 19-8, 26-8, 2-9, 9-9-1999, 7237
        - 16-9, 30-9, 7-10, 28-10, 4-11, 11-11-1999, 7236
        - 18-11, 25-11, 2-12, 9-12, 16-12, 23-12, 30-12-1999, 7278
        - 1-1 - 31-1-2000, 7268
        - 1-2 - 28-2-2000, 7274
        - 1-3 - 31-3-2000, 7273
        - 1-4 - 30-4-2000, 7271
        - 1-5 - 31-5-2000, 7270
        - 1-6 - 30-9-2000, 7267
      - Vergaderverslagen en vergaderstukken van het Managementteam, 1999; div.nrs.
        - 1-1 - 31-7-1999, 7254
        - 1-10 - 30-11-1999, 7418
        - 1-11 - 31-12-1999, 7437
      - Vergaderverslagen en vergaderstukken van de Stuurgroep Samenwerking Werk en Inkomen (SWI), 1996-2000; div.nrs.
        - 1999, CWI Delft, 7081
        - 1999, CWI Zoetermeer, 7121
        - Vergaderverslagen en vergaderstukken van de Regionale Projectleiders Verzelfstandiging Centra Vakopleiding/Directeuren Van Arbeidsvoorziening (DIVA), 1996, 7016
        - Vergaderverslagen en vergaderstukken van de Werkgroep Facturering Betaalde Dienstverlening/Inkoop Diensten aan gemeenten en Uitvoeringsinstellingen Sociale Verzekeringen, 1996-1997, 7448
        - Vergaderverslagen en vergaderstukken van het Stafoverleg Regionaal Bureau 1997-1999, 7198
        - Vergaderverslagen van het Overleg Educatie, 3-11-1998, 7282
        - Vergaderverslagen en vergaderstukken van het Uitvoeringsoverleg Groothandel, 1998-1999, 7140
        - Vergaderverslagen en vergaderstukken van het bestuur en de UVI's (uitkerende instanties), 1999, 7082